【裁判字號】    89,易,1262
【裁判日期】    890718
【裁判案由】    傷害
【裁判全文】
臺灣臺中地方法院刑事判決                        八十九年度易字第一二六二號
    公  訴  人  臺灣臺中地方法院檢察署檢察官
    被      告  壬○○
    選任辯護人  常照倫
右列被告因傷害等案件，經檢察官提起公訴（八十九年度偵字第四三一五號），本院
判決如左：
    主  文
壬○○以加害財產之事，恐嚇他人致生危害於安全，處有期徒刑參月，如易科罰金，
以參佰元折算壹日；又傷害人之身體，處有期徒刑肆月，如易科罰金，以參佰元折算
壹日。應執行有期徒刑陸月。如易科罰金，以參佰元折算壹日。
    事  實
一、壬○○因不滿丙○○趁其於金門服役之際與其妻戊○○交往，乃於民國八十八年
    八月間某日，前往台中市北屯區舊社巷八十四之十一號丙○○住處，向丙○○之
    母辛○○恐嚇稱：我要找你兒子，你都騙稱丙○○不在家，你沒想要這間房子，
    我就潑汽油放火燒云云，使辛○○心生畏懼，致生危害於辛○○之安全。壬○○
    復另行起意，基於傷害之故意，於八十八年九月六日晚上九時許，丙○○搭乘庚○○所駕駛之不詳車號自小客車，與友人甲○○、丁○○一同前往台中市北屯保
    齡球，至該球後，丙○○獨自一人下車與戊○○見面，未幾又返回車上，詎
    壬○○忽然持西瓜刀架住庚○○脖子，庚○○回頭，壬○○發現該人非丙○○，
    又繞至右前座，將西瓜刀伸入窗戶內揮砍丙○○，致丙○○受有右胸部撕裂傷合
    併胸大肌部份斷裂之傷害。
二、案經丙○○訴請台灣台中地方法院檢察署檢察官偵查起訴。
    理  由
一、訊據被告壬○○矢口否認有上開恐嚇及傷害之犯行，辯稱：伊沒有恐嚇辛○○，
    亦未傷害丙○○，八十八年九月六日當天人在台北，並沒有持刀砍丙○○云云。
    經查：
（一）右揭犯罪事實，業據被害人辛○○於警、偵訊及本院審理中指訴：壬○○是我
      兒子丙○○在軍中結識的朋友，他直接至我家要找我兒子，而我兒子不在，便
      出言恐嚇說「我要找你兒子，你都騙稱丙○○不在家，你沒想要這間房子，我
      就潑汽油放火燒」，旋即離開等語（見八十八年度他字第二五二六號偵查卷第
      十二頁背面、第二十五頁背面、本院八十九年五月二日訊問筆錄），另告訴人
      丙○○於警、偵訊及本院審理中亦指稱：今年（即八十八年）九月六日晚上九
      時多，我與甲○○、庚○○一起坐小客車要去南投，當時庚○○開車，途中我
      接到戊○○打行動電話給我說她沒車錢，她當時在北屯保齡球館，我就說我載
      她至車站，‧‧‧，我又走回車旁，坐上駕駛坐旁，要等戊○○上車，並問庚○○有無覺得戊○○怪怪的，然後看到壬○○拿西瓜刀從窗戶伸進來，刀子架
      住庚○○脖子，叫他不要動，他看不是我，而由車子前面跑到我這邊，將刀子
      由窗戶伸進來砍我手臂上部，我用手按住他的刀子，他又將刀子抽回，再砍我
      第二刀，我暈倒，後來庚○○載我去醫院等語（見八十八年度他字第二五二六
      號偵查卷第十頁、第二十五頁、本院八十九年五月二日訊問筆錄），而證人庚○○於偵查中亦證稱：當天晚上丙○○接到一電話，說要去載一朋友，我們先
      聊天，約九時我們才出去，丙○○說要去北屯保齡球館載一個人，我即開小客
      車載丙○○、甲○○、丁○○一起去保齡球館，‧‧‧，到保齡球館看到戊○○站在保齡球館門口，丙○○下車與其說話，然後丙○○一人回來坐車子前座
      ，突然感覺有一把西瓜刀架在我脖子上，叫丙○○的名字，我轉頭看該人，他
      也看看我，即從車前頭繞到我車右前座，刀子即砍丙○○一下，我趕緊加油門
      開走車子，‧‧‧，該人即被告壬○○等語（見上開偵查卷第五十頁），另證
      人甲○○於偵查及本院審理中亦證稱：‧‧‧，丙○○接到電話，說要找一個
      女孩子，約晚上九時左右，我與丙○○、丁○○一起搭庚○○之車到球館，看
      到戊○○在球館門口，丙○○下車與其說話，之後丙○○回車子坐在右前座，
      突然有一人跑過來，拿刀子架著庚○○，我即下車要找東西抵抗他，我沒找到
      東西，即站在車後看到壬○○從駕駛座處衝到丙○○處，我看到丙○○與壬○○在拉扯，車子即開走，我看到壬○○跌倒，然後他爬起去找戊○○，壬○○
      即庭上之被告等語（見上開偵查卷第五十頁面、本院八十九年五月十九日訊問
      筆錄），又證人丁○○亦證述：我們到了球館，丙○○下車去與戊○○說話，
      我看戊○○不肯上車，丙○○上車後，突然有人拿刀架在庚○○脖子上，又叫
      丙○○名字，發現不是，又衝到丙○○旁邊，當時坐在我右邊的甲○○很快下
      車出去，同時看到該男子拿刀砍丙○○，該人即庭上之被告壬○○等語（同上
      偵查卷第五十一頁正面），此外，復有診斷證明書影本乙紙附卷可稽，是被告
      確有於右揭時地恐嚇辛○○及持刀砍傷丙○○甚明。
（二）被告雖辯以：八十八年九月六日當天人在台北云云，並經證人即被告之岳父己○○、己○○之友人乙○○於本院審理中到庭證述在卷，惟被告於偵查中供稱
      ：當時我在台北岳父家，我是八十八年九月五日開車到北縣新莊市○○路一五
      二巷一號，我約於八十八年九月十四日左右才離開我岳父家等語（見同上偵查
      卷第五十一頁背面），而證人己○○於本院審理中卻證稱：‧‧‧，九月六日
      當天中午就到我家，在我家吃飯，直到當天晚上十點多才離開我那裡，且他在
      台北共待了三、四天等語（見本院八十九年五月十九日訊問筆錄），被告與證
      人己○○對被告前往台北之時間、停留在己○○家中時間及離開台北之時間，
      所述不一，互有矛盾，是證人己○○、乙○○證詞之真實性已令人生疑，應認
      證人庚○○、甲○○、丁○○之證詞較為可採；又被害人辛○○與被告先前並
      不認識，亦無怨隙或債務糾紛，此亦經被告及被害人辛○○於本院審理中分別
      陳稱明確，則衡之常理，被害人辛○○自無誣指被告之必要，其所為之指訴應
      堪採信，被告所辯，顯係卸責之詞，洵無足採。事證明確，被告右揭犯行堪以
      認定。
二、核被告所為，係犯刑法第二百七十七條第一項之傷害罪及同法第三百零五條之恐
    嚇危害安全罪。被告所犯上開二罪之間，犯意各別，犯罪構成要件不同，應予分
    論併罰。爰審酌被告犯罪之動機、目的、恐嚇及傷害之方法、所造成被害人之損
    害，及被告犯後態度等一切情狀，分別量處如主文所示之刑，並均諭知易科罰金
    之折算標準，並就所犯上開二罪合併定其應執行之刑，以資懲儆。另被告用以傷
    害告訴人之西瓜刀，雖係供其犯罪所用之物，惟不能證明係被告所有，且未經扣
    案，為免將來執行上困難，爰不另為沒收之諭知，併此敘明。
據上論斷，應依刑事訴訟法第二百九十九條第一項前段，刑法第二百七十七條第一項
、第三百零五條、第四十一條、第五十一條第五款，罰金罰鍰提高標準條例第一條前
段、第二條，判決如主文。
本案經檢察官陳幸敏到庭執行職務
中      華      民      國      八十九      年      七    月    十八    日
                                    臺灣台中地方法院刑事第四庭
                                        法  官  卓  進  仕
右正本證明與原本無異。
如不服本判決，應於判決送達後十日內向本院提出上訴狀，上訴於臺灣高等法院臺中
分院（須附繕本）。
                                        書記官
中      華      民國      八十九      年      七    月    十八    日
附錄本判決論罪科刑之法條：
刑法第二百七十七條第一項
傷害人之身體或健康者，處三年以下有期徒刑、拘役或一千元以下罰金。
刑法第三百零五條
以加害生命、身體、自由、名譽、財產之事，恐嚇他人致生危害於安全者，處二年以
下有期徒刑、拘役或三百元以下罰金。


司法院資訊處製作；財團法人民間司法改革基金會備份。
